【裁判字號】    97,聲,4461
【裁判日期】    971017
【裁判案由】    聲請停止羈押
【裁判全文】
臺灣板橋地方法院刑事裁定              97年度聲字第4461號
聲  請  人
即  被  告  甲○○
                    國民
                    （
上列聲請人即被告因違反毒品危害防制條例案件（本院97年度訴
字第4379號），聲請停止羈押，本院裁定如下：
    主  文
聲請駁回。
    理  由
一、本件聲請意旨略以：聲請人即被告甲○○到案後，已坦承本
    案犯行，並配合檢警偵辦，惟因聲請人記性不佳，又不識字
    ，對於部分細節之描述偶有疏漏。且本案既經檢察官提起公
    訴，顯已偵查終結，又聲請人就檢察官起訴之事實，既已於
    移審訊問時供承不諱，根本無串證之動機及必要。且聲請人
    家中經濟環境不佳，除家人開銷外，尚須負擔每月新臺幣（
    下同）2 萬元房貸。聲請人經羈押後，僅餘聲請人母親每月
    2 萬多元薪資根本無法生活，爰請求撤銷原裁定，准予聲請
    人聲請具保停止羈押云云。
二、按羈押於其原因消滅時，應即撤銷羈押，將被告釋放，被告
    、辯護人及得為被告輔佐人之人得聲請法院撤銷羈押；又被
    告及得為其輔佐人之人或辯護人，得隨時具保，向法院聲請
    停止羈押，刑事訴訟法第107條第1項、第2項前段及第110條
    第1 項分別定有明文。然法院准許具保停止羈押之聲請，應
    以被告雖有刑事訴訟法第101 條第1 項各款或第101 條之1
    第1 項所示之羈押原因，但已無羈押之必要；或另有同法第
    114 條各款所示之情形，始得為之。倘被告猶具刑事訴訟法
    第101 條第1 項各款或第101 條之1 第1 項所示之羈押原因
    ，且有羈押之必要，此外復查無同法第114 條各款所示不得
    駁回具保聲請停止羈押之情形者，法院即不應准許具保停止
    羈押，合先敘明。
三、經查，聲請人即被告甲○○因違反毒品危害防制條例案件，
    前經本院訊問後，認其所犯毒品危害防制條例第4 條第3 項
    之罪，犯罪嫌疑重大，有勾串共犯及證人之虞，且所犯為最
    輕本刑為5 年以上有期徒刑之罪，而有羈押之必要，依刑事
    訴訟法第101 條第1 項第2 款、第3 款之規定執行羈押。聲
    請意旨雖以前揭事由請求撤銷原裁定，准予具保停止羈押。
    然因上項情事依然存在，又聲請人於警詢及偵訊時，就販賣
    第三級毒品K 他命情節，前後所述不一，且與同案被告汪信
    名所述情節相迥，而此關係本案犯罪事實及罪數之認定，自
    仍有於審理期日傳訊同案被告汪信名及其餘相關證人到庭詰
    問釐清案情之必要，而本案迄未進行準備程序以便整理相關
    爭點及應調查之證據，聲請人空言辯稱其並無勾串共犯及證
    人之動機及必要，遽向本院聲請撤銷原裁定，並聲請具保停
    止羈押，亦嫌速斷。從而，本案原羈押原因尚未消滅，且不
    能因具保而使之消滅或確保程序之進行，洵有羈押之必要。
    聲請人執此聲請撤銷受命法官所為羈押處分及請求具保停止
    羈押，為無理由，應予駁回。至聲請人家中經濟問題縱令屬
    實，聲請人亦應尋求其他管道，協助處理解決其家庭相關事
    務。聲請人前開主張，並非本院審酌是否准許撤銷羈押或具
    保停止羈押考量之因素。則聲請人據此聲請撤銷羈押及具保
    停止羈押，亦屬無據。此外，復查無刑事訴訟法第107 條至
    109 條羈押原因消滅之情形，亦無同法第114 條各款所規定
    之情形，遂認本件聲請自屬無據，應予駁回。
四、據上論斷，應依刑事訴訟法第121條第1項裁定如主文。
中    華    民    國    97    年    10    月    17    日
                  刑事第五庭審判長法  官 潘長生
                                  法  官 黎錦福
                                  法  官 謝梨敏
以上正本證明與原本無異
如不服本裁定應於送達後5日內向本院提出抗告狀
                                  書記官  林壯隆
中    華    民    國    97    年    10    月    17    日


司法院資訊處製作；財團法人民間司法改革基金會備份。
